【裁判字號】    98,訴,403
【裁判日期】    980323
【裁判案由】    違反毒品危害防制條例
【裁判全文】
臺灣彰化地方法院刑事判決               98年度訴字第403號
公  訴  人  臺灣彰化地方法院檢察署檢察官
被      告  甲○○
                    （現於臺灣彰化監獄執行中）
上列被告因違反毒品危害防制條例案件，經檢察官提起公訴（
98年度毒偵字第266號），本院以簡式審判程序判決如下：
    主    文
甲○○施用第一級毒品，累犯，處有期徒刑玖月；又施用第二級
毒品，累犯，處有期徒刑肆月。應執行有期徒刑拾壹月。
    犯罪事實
一、甲○○前於民國95年間因施用毒品案件，經依法院裁定送入
    觀察勒戒處所觀察勒戒，經評定認無繼續施用毒品傾向後，
    於95年8月10日釋放，並由臺灣彰化地方法院檢察署檢察官
    以95年度毒偵字第2385號為不起訴處分確定。96年間因施用
    毒品案件，經本院以96年度訴字第727號判決判處有期徒刑6
    月確定，後並經本院以96年度聲減字第3614號裁定減刑為有
    期徒刑3月確定，於97年7月31日縮刑期滿執行完畢。97年間
    因施用毒品等案件，分別經本院以97年度訴字第2001號判決
    判處有期徒刑6月、3月，應執行有期徒刑8月確定，及以98
    年度訴字第195號判決判處有期徒刑7月。詎猶不知悔改，分
    別基於施用第一、二級毒品之犯意，於97年12月25日晚間，
    在彰化縣花壇鄉花壇火車站廁所內，以將第一級毒品海洛因
    摻入香菸內點燃吸食之方式，施用第一級毒品海洛因1次；
    及另以將第二級毒品甲基安非他命置於玻璃球管內以火燒烤
    後吸其煙氣之方式，施用第二級毒品甲基安非他命1次。嗣
    於97年12月26日因另案為警緝獲，經警採其尿液送驗結果，
    呈現海洛因代謝物之可待因、嗎啡及甲基安非他命代謝物之
    甲基安非他命、安非他命陽性反應，而查悉上情。
二、案經臺中市警察局移送臺灣彰化地方法院檢察署檢察官偵查
    起訴。
    理    由
一、本件被告甲○○所犯係死刑、無期徒刑、最輕本刑為3年以
    上有期徒刑以外之罪，其於準備程序中就被訴事實為有罪之
    陳述，經告知被告簡式審判程序之旨，並聽取公訴人及被告
    之意見後，本院合議庭認為適宜而裁定由受命法官獨任進行
    簡式審判程序，合先敘明。
二、上揭犯罪事實，業據被告甲○○於偵查及本院審理中坦承不
    諱，且被告於上揭時地為警查獲後，經警採集其尿液送驗結
    果，確呈現海洛因代謝物之可待因、嗎啡及甲基安非他命代
    謝物之甲基安非他命、安非他命陽性反應，此有中山醫學大
    學附設醫院檢驗科藥物檢測中心出具之尿液檢驗報告、勘察
    採證同意書及臺中市警察局刑警大隊偵一隊委託檢驗尿液代
    號與真實姓名對照表各1份在卷可稽，足見被告上開自白確
    與事實相符，應可採信。又被告前於95年間因施用毒品案件
    ，經依法院裁定送入觀察勒戒處所觀察勒戒，經評定認無繼
    續施用毒品傾向後，於95年8月10日釋放，並由臺灣彰化地
    方法院檢察署檢察官以95年度毒偵字第2385號為不起訴處分
    確定。96年間因施用毒品案件，經本院以96年度訴字第727
    號判決判處有期徒刑6月確定，後並經本院以96年度聲減字
    第3614號裁定減刑為有期徒刑3月確定，於97年7月31日縮刑
    期滿執行完畢。97年間因施用毒品等案件，經本院以97年度
    訴字第2001號判決判處有期徒刑6月、3月，應執行有期徒刑
    8月確定，及以98年度訴字第195號判決判處有期徒刑7月等
    節，有臺灣高等法院被告前案紀錄表1份在卷可憑。綜上所
    述，本案事證明確，被告犯行堪以認定。
三、核被告所為，係犯毒品危害防制條例第10條第1項之施用第
    一級毒品罪及同條例第10條第2項之施用第二級毒品罪。被
    告施用第一級毒品及施用第二級毒品前，持有第一級及第二
    級毒品之低度行為，應分別為其施用之高度行為所吸收，均
    不另論罪。被告所犯上開2罪間，犯意各別，行為互殊，應
    予分論併罰。查，被告於96年間因施用毒品案件，經本院以
    96年度訴字第727號判決判處有期徒刑6月確定，後並經本院
    以96年度聲減字第3614號裁定減刑為有期徒刑3月確定，於
    97年7月31日縮刑期滿執行完畢，有臺灣高等法院被告前案
    紀錄表1份在卷可稽，其於受有期徒刑執行完畢後5年以內，
    再故意犯本件有期徒刑以上之罪，為累犯，2次犯行均應依
    法加重其刑。爰審酌被告曾因施用毒品案件接受觀察勒戒處
    分，並曾因施用毒品案件，多次經法院判處罪刑確定，竟無
    視於毒品對於自身健康之戕害及國家對於杜絕毒品犯罪之禁
    令，猶施用毒品不輟，再為本案犯行；被告吸毒係戕害自己
    身心之行為及被告犯罪後尚能於偵審中坦承犯行之態度等一
    切情狀，分別量處如主文所示之刑，並定其應執行之刑。
據上論斷，應依刑事訴訟法第273條之1第1項、第299條第1項前
段，毒品危害防制條例第10條第1項、第2項，刑法第11條前段、
第47條第1項、第51條第5款，判決如主文。
本案經檢察官張聖傳到庭執行職務。
中    華    民    國    98    年    3     月    23    日
                  刑事第五庭    法  官  蔡家瑜
以上正本證明與原本無異。
如不服本判決應於收受判決後10日內向本院提出上訴書狀，並應
敘述具體理由；其未敘述上訴理由者，應於上訴期間屆滿後20日
內向本院補提理由書（均須按他造當事人之人數附繕本）「切勿
逕送上級法院」。
中    華    民    國    98    年    3     月    23    日
                                書記官  陳秀鳳
附錄論罪科刑法條：
毒品危害防制條例第十條第一項、第二項：
施用第一級毒品者，處六個月以上五年以下有期徒刑。
施用第二級毒品者，處三年以下有期徒刑。


司法院資訊處製作；財團法人民間司法改革基金會備份。
